# 成本法合并少数权益如何理解

提问人：canon1323 时间：2015-12-04 23:34:26
基于成本法合并报表时 对于净利润在母公司和少数之间的分配 的分录是否为 借 少数股东损益 贷 少数股东权益这笔分录如何理解？ 如果不是这样做 应该如何分配？

回答人：chenyiwei
基本上是这样处理。一方面从净利润中分出归属于少数股东的部分；另一方面体现该部分损益导致少数股东权益变动的影响。如果是连续编制合并报表，则以后年度的抵销分录中还应加上以前年度累计分出的少数股东损益对年初未分配利润的影响，调整“年初未分配利润”项目。

提问人：124196645 时间：2015-12-06 13:02:02
少数股东损益这个分录借贷方如何理解？ 如果企业盈利，确认少数股东损益这个分录，是在借方。但是贷方表示增加，合并报表中再以正数列示？如何理解呢？

回答人：chenyiwei
这就要借用一下以前母公司观下合并报表中的列报方式。少数股东损益是在求得归属母公司股东的净利润之前的减项，与归属母公司股东的利润（“未分配利润”的起点）是此消彼涨的关系，所以类似于费用减少。